# **DAVID**

# **BRISSON**



#### MUSICIEN COMPOSITEUR ARTISTE AUDIO



- davepb9@hotmail.com
- davidpbrisson.com
- Montreal, QC

### COMPÉTENCES

Créativité

Esprit pragmatique

Sens d'anticipation

Capacité d'analyse

### **LANGUES**



### **LOGICIELS**



#### **PROFIL**

- Professionnel de l'initiative artistique
- Création, conception, composition, intégration, Foley
- Multi-instrumentiste autonome, pédagogue
- ▶ Habileté relationnelle, travail d'équipe, multidisciplinaire
- Pensée entrepreneuriale, planification stratégique
- Optimisation des processus de production
- Expertise en gestion de projet
- Reconnu pour la réalisation des mandats créatifs qui lui sont confiés

#### **FORMATION**

DESS. Arts, créations et technologies Université de Montreal - 2017-2021

**DESS. Gestion d'organismes culturels** *HEC Montreal -* 2018-2020

**AEC.** Composition et arrangement Collège Lionel-Groulx - 2014-2015

BACC. Pratique Artistique, Guitare populaire et jazz Université du Québec à Montréal - 2009-2012

DEC. Technique professionnelle en musique populaire Collège Lionel-Groulx - 2006-2009

**DEC. Sciences Nature**Collège Montmorency - 2004-2006

#### **EXPERIENCE PROFESSIONNELLE**

JEUX VIDÉOS - COMPOSITEUR / SD |

- Madame Mo 2019 | : Jeu éducatif: Musique (appligogiques.com)
- **Berlin 1989 -** 2018 | : <u>Point and click</u>: Sound Design, Musique, *Wwise* selon niveau de stress et d'avancement, *#newwave*
- **Anya et l'encre magique -** 2017-2018 | <u>3D Plateformer</u>: Musique, Sound Design, Stingers, Transitions, Narration, Wwise, #conterusse
- **Tohunga** 2017 | 2D Plateformer: Sound Design, Musique dans un système semi-aléatoire *Wwise* par *Call & Response*, *#tribal*

PUBLICITÉS | - Judo Rive-Sud - 2017 | Musique Rock - Top Secret - TQS - 2007 | Jingle Jazz

GESTION INFORMATIQUE | solution.com Inc. 2002-2017 | TECHNICIEN / ASSISTANT | Studio Victor - 2016 |

PRISE DE SON | BSS - Théâtre Hector-Charland - 2016 |

MUSICIEN | Chorales: Art et Son / Voca Diva - 2015 - Présent |

CO-GESTION / MUSICIEN | C.C.B (S.E.N.C) - 2010 - Présent |

ENREGISTREMENT | Théâtre musical: Runaways - 2008 |

PROFESSEUR DE MUSIQUE | Académie Ste-Dorothée, Laval et Studio C, Lorraine - 2005 - Présent |

PLACIER | Salle André Mathieu - 2004-2008 |

# DAVID

#### MUSICIEN COMPOSITEUR **ARTISTE AUDIO**

#### BIO

Épris du désir le plus ardent de s'exprimer et d'une soif de musique quasi-insatiable depuis son tout jeune âge, David a 15 ans lorsqu'une guitare oubliée bouleverse à jamais le cours de sa vie.

Cet instrument va lui permettre d'expérimenter plusieurs univers sonores, par la composition, au sein de groupes et comme musicien accompagnateur. Aujourd'hui l'artiste s'intéresse de plus en plus à la composition par ordinateur, le lien entre le son et l'image et la musique

#### **APTITUDES**

- ✓ Auteur
- ✓ Compositeur
- ✓ Interprète
- ✓ Multi-instrumentiste
- ✓ Accompagnateur
- ✓ Réalisateur
- Arrangeur
- ✓ Programmation
- ✓ Enregistrement
  ✓ Prise de son
  ✓ Enseignant









# BRISSON

#### **DIFFUSION DES OEUVRES**

#### **ALBUMS:**

Maxime Landry - Le noël Beauceron - 2021 | Interprète Maxime Landry - Le party de Beauceron Vol. 2 - 2021 | Interprète Maxime Landry - Le party de Beauceron Vol. 1 - 2020 | Interprète Maxime Landry - Le party de Beauceron - 2020 | Interprète Marcus Berthold - Dévissé de partout - 2020 | Interprète Roxane Bacon - M'en sortir vivante - 2020 | Arrangeur, interprète Briche - 50 miles - 2020 | Réalisateur, compositeur, interprète Neurone - Sex and the City - 2019 | Réalisateur, compositeur, interprète The Bright Road - You've heard the noise - 2018 | Réal., comp., interprète David Brisson - Mégane (single) 2017 | Auteur, compositeur, interprète The Bright Road - Ocean - 2016 | Réalisateur, compositeur, interprète Neurone - Mer Noire - 2016 | Réalisateur, compositeur, interprète Coco Country Band - Coco Country Band - 2015 | Interprète, chanteur

#### SUR SCÈNE:

Conception vidéo-projection interactive - Neurone - 2019 | Tournée au Canada et USA - The Bright Road - 2013-2017 | Finale Régionale de l'Omnium du Rock - Neurone - 2016 | Participation au Festival de la chanson de Granby - 2012 Spectacle au Match des étoiles de la LNH. Ottawa - 2011 | Tournée au Canada - Gone2Far - 2009 | Échange étudiant au conservatoire d'Annecy, FR - 2009

Plus de 500 spectacles au : Canada, États-Unis et France.

À accompagné des artistes tels que : Maxime Landry, Jean-Marc Couture, Wilfred Lebouthillier, Joe Bocan, Marie-Chantal Toupin, Annie Blanchard, David Jalbert, Éric Charland, Mademoizelle Philippe, Caroline Leblanc, Véronique Labbé, Steph Carse, Ludovick Bourgeois et Matt Lang

#### AUTRES FORMATION

Atelier d'écriture. Nelson Minville Atelier de composition / arrangement, Luc Beaugrand Cours de chant, Julie Leblanc Cours de quitare classique, Alvaro Pierri

#### DISTINCTIONS ET IMPLICATIONS

PALMARÈS ADISQ - 2016-2020 | **NOMINATIONS GAMIQ - 2016-2018 | SUBVENTION JEUNES VOLONTAIRES - 2015-2016 | SUBVENTION JEUNES VOLONTAIRES - 2014-2015** | **BOURSE DESJARDINS - 2012 |** BOURSES FSAL AVEC MENTION - 2009 à 2012 | CONFÉRENCIER Collège Lionel-Groulx - 2010 à 2013 | BÉNÉVOLAT Centre de Bénévolat de Laval - 2004-2014 |